【裁判字號】    98,訴,445
【裁判日期】    980313
【裁判案由】    毒品危害防制條例
【裁判全文】
臺灣板橋地方法院刑事判決               98年度訴字第445號
公  訴  人  臺灣板橋地方法院檢察署檢察官
被      告  甲○○
上列被告因違反毒品危害防制條例案件，經檢察官提起公訴（98
年度毒偵字第366號），被告於準備程序中對被訴之事實為有罪
陳述，本院合議庭裁定由受命法官獨任行簡式審判程序，並判決
如下：
    主  文
甲○○施用第一級毒品，累犯，處有期徒刑柒月。扣案第一級毒
品海洛因驗餘淨重零點肆參肆肆公克沒收銷燬之；包裝上開海洛
因之塑膠袋壹只沒收。
    事  實
一、甲○○（原名林義雄）前因施用毒品案件，經本院以九十四
    年度毒聲字第一一○二號、第一四四一號裁定令入勒戒處所
    觀察、勒戒後，認有繼續施用毒品傾向，復經本院以九十四
    年度毒聲字第一八七四號裁定令入戒治處所施以強制戒治，
    於九十五年七月十七日強制戒治執行完畢，並經臺灣板橋地
    方法院檢察署檢察官於同年八月二日以九十五年度戒毒偵字
    第二九○號為不起訴處分確定。又於九十六年間因施用第一
    級毒品案件，經本院以九十六年度訴字第三六八號判處有期
    徒刑六月，嗣經本院以九十六年度聲減字第一九三六號裁定
    減為有期徒刑三月，於九十六年八月二十八日縮刑期滿執行
    完畢。詎甲○○明知海洛因係毒品危害防制條例所規定之第
    一級毒品，不得非法持有、施用，竟於上開強制戒治執行完
    畢釋放後五年內，基於施用第一級毒品海洛因之犯意，於九
    十八年一月一日下午五時許（起訴書誤載九十七年十二月三
    十一日下午五時許，業經公訴檢察官更正如上），在臺北縣
    板橋市○○路○段三六六號網咖店廁所內（起訴書誤載為新
    埔捷運站五號出口旁網咖店廁所內，亦經公訴檢察官更正如
    上），以將第一級毒品海洛因加水稀釋置於注射針筒並注射
    至身體之方式，施用第一級毒品海洛因。嗣於九十八年一月
    一日晚間十一時四十五分許，在臺北縣板橋市○○路○段三
    八０巷口，因行跡可疑，經警查獲並扣得其所有施用之海洛
    因一包（毛重零點六三五公克、淨重零點四三五公克，經取
    樣部分檢驗用罄，驗餘淨重零點四三四四公克）。
二、案經臺北市政府警察局文山第二分局移送臺灣板橋地方法院
    檢察署檢察官偵查起訴。
    理  由
一、訊據被告甲○○對於上揭時地，施用第一級毒品海洛因之事
    實，於本院審理中坦承不諱，並有其所有供施用之白色粉末
    一包扣案可資佐證。又被告經警查獲所採集尿液經送鑑定，
    亦呈海洛因代謝物嗎啡陽性反應，有臺灣尖端先進生技醫藥
    股份有限公司九十八年一月九日（檢體編號０１１９５６號
    ）濫用藥物檢驗報告、鑑定人結文、尿液檢體委驗單各一紙
    在卷可稽；而上述扣案之白色粉末一包，經送交通部民用航
    空局航空醫務中心鑑定，確為第一級毒品海洛因（毛重零點
    六三五公克、淨重零點四三五公克，經取樣部分檢驗用罄，
    驗餘淨重零點四三四四公克）無誤，有該航空醫務中心九十
    八年一月二十日航藥鑑字第０九八０一九九號鑑定書附卷可
    按。另被告有事實欄所載之強制戒治執行完畢紀錄，並經臺
    灣板橋地方法院檢察署檢察官於九十五年八月二日以九十五
    年度戒毒偵字第二九○號為不起訴處分確定等情，亦有臺灣
    高等法院被告前案紀錄表及上開不起訴處分書附卷可憑，足
    認其係強制戒治執行完畢釋放後五年內再犯施用第一級毒品
    罪，應依法追訴處罰。本案事證明確，被告犯行洵堪認定，
    應依法論科。
二、核被告所為，係犯毒品危害防制條例第十條第一項之施用第
    一級毒品海洛因罪。其施用第一級毒品海洛因前後持有海洛
    因之低度行為，應為施用海洛因之高度行為所吸收，不另論
    罪。查被告有事實欄所載之有期徒刑執行完畢紀錄，有前開
    臺灣高等法院被告前案紀錄表可按，其於有期徒刑之執行完
    畢後五年內，故意再犯本件有期徒刑以上之罪，為累犯，應
    依刑法第四十七條第一項之規定加重其刑。爰審酌被告犯罪
    之動機、目的、手段，施用毒品犯罪戕害一己之身心健康所
    生之危害，但未對他人造成損害，及其高中肄業之智識程度
    （見警詢筆錄），暨犯後坦承犯行之態度等一切情狀，量處
    如主文所示之刑，以資儆懲。
三、扣案海洛因（驗餘淨重零點四三四四公克），係查獲之第一
    級毒品，有如前述，應依毒品危害防制條例第十八條第一項
    前段之規定，宣告沒收銷燬之；至取樣之海洛因部分，因檢
    驗用罄而滅失，爰不另為沒收銷燬之諭知。又包裝上開毒品
    海洛因之塑膠袋一只，係被告所有供施用毒品海洛因犯罪時
    用以盛裝毒品之物，業據被告供明在卷，爰依刑法第三十八
    條第一項第二款規定宣告沒收之。
據上論斷，應依刑事訴訟法第二百七十三條之一第一項、第二百
九十九條第一項前段，毒品危害防制條例第十條第一項、第十八
條第一項前段，刑法第十一條前段、第四十七條第一項、第三十
八條第一項第二款，判決如主文。
本案經檢察官李巧菱到庭執行職務。
中    華    民    國    98    年    3     月    13    日
                  刑事第十二庭  法  官  楊 志 雄
以上正本證明與原本無異
如不服本判決，應於判決送達後10日內敘明上訴理由，向本院提
出上訴狀 (應附繕本) ，上訴於臺灣高等法院。其未敘述上訴理
由者，應於上訴期間屆滿後20日內向本院補提理由書「切勿逕送
上級法院」。
                                書記官  陳 春 銘
中    華    民    國    98    年    3     月    13    日
附錄本案論罪科刑法條全文：
毒品危害防制條例第十條第一項
施用第一級毒品者，處六月以上五年以下有期徒刑。


司法院資訊處製作；財團法人民間司法改革基金會備份。
